【裁判字號】    90,易,1660
【裁判日期】    901225
【裁判案由】    竊盜
【裁判全文】
臺灣彰化地方法院刑事判決                          九十年度易字第一六六號
    公  訴  人  臺灣彰化地方法院檢察署檢察官
    被      告  乙○○
右列被告因竊盜案件，經檢察官提起公訴（九十年度偵字第六七七三號），本院判決
如左：
    主  文
乙○○竊盜，累犯，處有期徒刑柒月。
扣案之鑰匙壹支沒收。
    事  實
一、乙○○前因竊盜案件，經法院判處有期徒刑九月確定，並於民國九十年四月二十
    五日執行完畢。猶不知悔改，復意圖為自己不法之所有，於九十年十月七日下午
    二時十五分許，在彰化縣彰化市○○路三九三巷十二號旁，以其所有之鑰匙一支
    ，發動甲○○所有之ＫＳＳ－四七七號機車（約值新台幣七千元），甫騎乘約二
    公尺，即為警當場查獲，並扣得前述鑰匙一支。
二、案經彰化縣警察局彰化分局報請台灣彰化地方法院檢察署檢察官偵查起訴。
    理  由
一、被告固坦承以其所有之鑰匙一支，發動甲○○所有之機車，騎乘約二公尺之事實
    ，然否認有竊盜之犯行，辯稱不是故意要偷，只是試看看能不能打開機車電門而
    已云云。惟查右揭事實，業據被告於警訊時供承明白，核與被害人甲○○指訴之
    情節相符，並有機車照片、贓物認領保管單、車籍作業系統查詢認可資料在卷及
    鑰匙一支扣案可稽。又被告既已發動機車，並騎乘約二公尺，顯非如其所辯僅試
    其鑰匙能否打開機車電門而已，足見其有為自己不法所有之意圖甚明。是被告所
    辯，要屬卸責之詞，不足採信。罪證明確，被告犯行堪以認定。
二、核被告所為，係犯刑法第三百二十條第一項之竊盜罪。又被告前因竊盜案件，經
    法院判處有期徒刑九月確定，並於九十年四月二十五日執行完畢，有台灣彰化地
    方法院檢察署刑案資料查註紀錄表足憑，五年以內再犯有期徒刑以上之本罪，應
    依累犯之規定，加重其刑。爰審酌被告之素行，及其犯罪之動機、目的、手段、
    所生之危害並犯罪後之態度等一切情狀，量處如主文所示之刑，以示懲儆。扣案
    之鑰匙一支，被告供稱為其所有，係供犯罪所用之物，依法併予宣告沒收。
據上論斷，應依刑事訴訟法第二百九十九條第一項前段，刑法第三百二十條第一項、
第四十七條、第三十八條第一項第二款，罰金罰鍰提高標準條第一條前段，判決如主
文。
中    華    民    國    九  十      年    十  二    月      二十五      日
                                臺灣彰化地方法院刑事第三庭
                                    法      官  廖  國  佑
右正本證明與原本無異。
如不服本判決，應於判決送達後十日內，向本院提出上訴狀( 須附繕本 )。
告訴人或被害人對於判決如有不服具備理由請求檢察官上訴者，其上訴期間之計算係
以檢察官收受判決正本之日期為準。
                                    法院書記官  王  宣  雄
中    華    民    國    九  十      年    十  二    月      二十七      日
刑法第三百二十條
意圖為自己或第三人不法之所有，而竊取他人之動產者，為竊盜罪，處五年以下有期
徒刑、拘役或五百元以下罰金。
意圖為自己或第三人不法利益，而竊佔他人之不動產者，依前項之規定處斷。
前二項之未遂犯罰之。


司法院資訊處製作；財團法人民間司法改革基金會備份。
